【裁判字號】    99,訴,912
【裁判日期】    990818
【裁判案由】    違反毒品危害防制條例
【裁判全文】
臺灣彰化地方法院刑事判決               99年度訴字第912號
公  訴  人  臺灣彰化地方法院檢察署檢察官
被      告  甲○○
上列被告因違反毒品危害防制條例案件，經檢察官提起公訴（99
年度毒偵字第975 號），被告於準備程序進行中，就被訴事實為
有罪之陳述，經本院合議庭裁定由受命法官獨任進行簡式審判程
序，判決如下：
    主  文
甲○○施用第一級毒品，累犯，處有期徒刑玖月，扣案之海洛因
貳包（驗餘淨重分別為零點零伍壹公克、零點零零捌公克，
含包裝袋貳個）沒收銷燬之。又施用第二級毒品，累犯，處有期
徒刑伍月。應執行有期徒刑壹年，扣案之海洛因貳包（驗餘淨重
分別為零點零伍壹公克、零點零零捌公克，含包裝袋貳個）
沒收銷燬之。
    犯罪事實及理由
壹、程序事項：
    本件經被告於準備程序期日為有罪之陳述，經受命法官告知
    簡式審判程序之旨，並聽取當事人之意見後，本院認無不得
    或不宜改依簡式審判程序進行之處，爰依刑事訴訟法第273
    條之1 第1 項，裁定由受命法官獨任進行簡式審判程序，則
    依據刑事訴訟法第273 條之2 、同法第159 條第2 項之規定
    ，不適用傳聞法則有關限制證據能力之相關規定；並得依同
    法第310 條之2 之準用同法第454 條之規定製作略式判決書
    ，依法僅需記載犯罪事實、證據名稱及應適用之法條，並得
    以簡略方式為之，合先敘明。
貳、實體事項：
一、構成犯罪事實：
    甲○○前於民國94年間因施用毒品案件，經臺灣臺中地方法
    院（下稱臺中地院）裁定執行觀察、勒戒後，認無繼續施用
    毒品之傾向，於94年5 月2 日執行完畢釋放。又於96年間因
    施用毒品及違反槍砲彈藥刀械管制條例案件，經臺中地院分
    別以96年度訴字第598 號判決、96年度訴字第1976號判決，
    分別判處應執行有期徒刑11月（經減刑為有期徒刑5 月15日
    ）、1 年5 月確定，經接續執行，97年9 月24日縮短刑期假
    釋出監並交付保護管束，98年3 月23日保護管束期滿視為甫
    執行完畢（構成累犯）。詎仍不知戒除毒癮，復基於施用第
    一級毒品海洛因之犯意，於99年5 月20日凌晨3 時許，在其
    位於臺中市○○路與進化路口之租屋處，以注射方式，施用
    第一級毒品海洛因1 次；又基於施用第二級毒品甲基安非他
    命之犯意，於99年5 月22日採尿前3 、4 日內某時，在同上
    租屋處，以將甲基安非他命置入玻璃球管內，用火燒烤後吸
    食煙霧之方式，施用第二級毒品甲基安非他命1 次。嗣於99
    年5 月22日凌晨4 時40分許，因形跡可疑，為警在彰化縣彰
    化市○○路363 號前盤查，經其主動交付第一級毒品海洛因
    2 包（驗餘淨重分別為0.0531公克、0.0038公克，含包裝袋
    2 個），並徵其同意採尿送驗，結果呈安非他命、甲基安非
    他命、可待因及嗎啡陽性反應，始悉上情。
二、認定犯罪事實所憑之證據名稱：
  (一)彰化縣警察局彰化分局委託檢驗尿液代號與真實姓名對照認
    證單（代號：A159號，99年5 月22日採尿）：足知送驗尿液
    為被告甲○○所親自排收。
  (二)詮昕科技股份有限公司99年6 月3 日濫用藥物尿液檢驗報告
    （原樣編號：A159號、報告編號：00000000號）：檢出有安
    非他命及甲基安非他命陽性、可待因及嗎啡陽性反應（安非
    他命檢出濃度為1440ng/ml 、甲基安非他命檢出濃度為1136
    6 ng/ml 、可待因檢出濃度為3061ng/ml 、嗎啡檢出濃度為
    21540ng/ml ）。
  (三)彰化縣警察局彰化分局扣押物品清單。
  (四)查獲時照片4張。
  (五)行政院衛生署草屯療養院99年6 月17日鑑定書（送驗白色粉
    末2 包，均檢出含有海洛因，驗餘淨重分別為0.0531公克、
    0.0038公克）。
  (六)扣案第一級毒品海洛因2 包。
  (七)臺灣高等法院被告前案紀錄表、刑案資料查註紀錄表、全國
    施用毒品案件紀錄表、受觀察勒戒人毒品及前科紀錄簡列表
    、矯正簡表。
  (八)被告甲○○於本院準備程序時之自白。
三、論罪科刑之理由：
  (一)按海洛因、甲基安非他命分別為毒品危害防制條例第2 條第
    2 項第1 款、第2 款所定之第一級、第二級毒品，不得非法
    持有、施用。核被告甲○○所為，係犯毒品危害防制條例第
    10條第1 項之施用第一級毒品罪，及同條第2 項之施用第二
    級毒品罪。
  (二)而被告於99年5 月22日採尿前4 日內某時施用第二級毒品甲
    基安非他命之時間、地點及方式，均已於本院準備程序時供
    述明確，起訴書記載被告施用甲基安非他命之時間、地點、
    方式均不詳，似有未洽，附此敘明。
  (三)被告施用毒品而持有海洛因、甲基安非他命之行為，為施用
    之高度行為所吸收，均不另論罪。
  (四)又被告所犯上開施用第一級毒品海洛因1 次及施用第二級毒
    品甲基安非他命1 次之2 罪間，犯意各別，罪名互異，應予
    分論併罰。
  (五)查被告前於96年間因施用毒品及違反槍砲彈藥刀械管制條例
    案件，經臺中地院分別以96年度訴字第598 號判決、96年度
    訴字第1976號判決，分別判處應執行有期徒刑11月（經減刑
    為有期徒刑5 月15日）、1 年5 月確定，經接續執行，97年
    9 月24 日 縮短刑期假釋出監並交付保護管束，98年3 月23
    日保護管束期滿視為甫執行完畢，有臺灣高等法院被告前案
    紀錄表1 件在卷可參，其於5 年內故意再犯本件有期徒刑以
    上之罪，為累犯，應依刑法第47條第1 項之規定，加重其刑
    。
  (六)爰審酌被告為高工畢業，有焊接專長，從事工業，家中有爺
    爺、母親、妹妹及4 歲兒子，僅因未學好而再度施用毒品，
    ，及前有多次毒品前科，再犯本件施用毒品之罪，亟待矯治
    ，其施用毒品係屬自戕行為並未損害他人，暨其於犯罪後已
    知悔悟、坦承犯行，並主動交出身上海洛因2 包，同時考量
    施用毒品之戒癮性不高，極易一再施用，及檢察官求處有期
    徒刑1 年等一切情狀，各量處如主文所示之刑，並合併定其
    應執行刑示懲。
  (七)扣案之送驗白色粉末2 包，均檢出含有海洛因成分，驗餘淨
    重分別為0.0531公克、0.0038公克，有卷附之行政院衛生署
    草屯療養院99年6 月17日鑑定書可參（見偵卷第46頁），而
    盛裝毒品之包裝袋使用後沾染毒品無法徹底析離，實務上也
    不可能先將包裝袋洗淨後，單獨將該包裝袋諭知沒收，故扣
    案海洛因及其包裝袋，均應依毒品危害防制條例第18條第1
    項前段之規定宣告沒收銷燬之。
四、適用之法律：
  (一)刑事訴訟法第273 條之1 第1 項、第299 條第1 項前段、第
    310 條之2 、第454 條。
  (二)毒品危害防制條例第10條第1 項、第2 項、第18條第1 項前
    段，刑法第11條、第47條第1 項、第51條第5 款。
本案經檢察官葉建成到庭執行職務。
中    華    民    國    99    年    8     月    18    日
                  刑事第五庭    法  官  李淑惠
以上正本證明與原本無異。
如不服本判決應於收受判決後10日內向本院提出上訴書狀，並
應敘述具體理由。其未敘述上訴理由者，應於上訴期間屆滿後
20日內向本院補提理由書(均須按他造當事人之人數附繕本)
「切勿逕送上級法院」。
中    華    民    國    99    年    8     月    18    日
                                書記官  張清秀
附錄論罪科刑法條全文
毒品危害防制條例第10條
施用第一級毒品者，處 6 月以上 5 年以下有期徒刑。
施用第二級毒品者，處 3 年以下有期徒刑。

司法院資訊處製作；財團法人民間司法改革基金會備份。
